---
title: "TSQCA Tutorial (Japanese)"
output: rmarkdown::html_vignette
vignette: >
  %\VignetteIndexEntry{TSQCA Tutorial (Japanese)}
  %\VignetteEngine{knitr::rmarkdown}
  %\VignetteEncoding{UTF-8}
---

```{r, include=FALSE}
knitr::opts_chunk$set(
  collapse = TRUE,
  comment = "#>"
)
```

# はじめに

TS-QCA（Threshold-Sweep QCA）は、crisp-set QCA において
**アウトカム Y と条件 X の閾値設定が結果に与える影響を体系的に評価する**
ためのフレームワークです。

QCA はキャリブレーション後、設定した閾値に基づいて
データを 0/1 の集合に分けます。
しかし、閾値が少し変わるだけで、Truth Table や最小化解が変化することがあります。

TS-QCA はその問題に対して、以下を自動実行します。

-   多数の閾値候補に基づくデータの二値化
-   Truth Table の生成
-   `QCA::minimize()` による最小化
-   解（式・整合性・被覆値）の抽出

------------------------------------------------------------------------

# 実装されている4手法

TSQCA パッケージでは、TS-QCA の4つのスイープ手法を実装しています。

| 手法          | 変化させる閾値 | 固定する閾値 | 目的                   |
|---------------|----------------|--------------|------------------------|
| **CTS--QCA**  | 1つの X        | Y + 他の X   | 個別条件の影響を見る   |
| **MCTS--QCA** | 複数の X       | Y            | 複数条件の組合せの影響 |
| **OTS--QCA**  | Y              | 全ての X     | アウトカム閾値の影響   |
| **DTS--QCA**  | X と Y         | なし         | 全面的感度分析         |

> **対象範囲:** 本パッケージは**十分条件分析**に特化しています。必要条件分析（ある条件がアウトカムに必要かどうか）は異なる論理構造と評価指標を伴うため、将来のバージョンで対応予定です。

------------------------------------------------------------------------

# データ準備

- TS-QCA は、数値データ（連続変数、間隔尺度、順序尺度）を扱えます。キャリブレーション済みである必要はなく、元データ（例：1〜85のスケール）を閾値で直接0/1に二値化するためです。
- 順序データも直接分析可能で、これはfsQCA（連続的なメンバーシップ値を必要とする）では難しかった分析を可能にします。
- 閾値は数値（整数・実数）であれば構いません。
- ただし、欠損値は事前に処理してください。

```{r}
library(TSQCA)
data("sample_data")
dat <- sample_data
str(dat)

outcome  <- "Y"
conditions <- c("X1", "X2", "X3")
```

※ 欠損値（NA）が含まれている場合、スイープ実行前に除去または補完を行ってください。

------------------------------------------------------------------------

# 混合データタイプの扱い

## 2値変数と連続変数が混在する場合

実際の社会科学データでは、**2値変数**（性別、Yes/No等）と**連続変数**（売上高、満足度スコア等）が混在することがよくあります。TSQCAでこのような混合データを扱う際には、以下の点に注意が必要です。

### 基本原則

1.  **2値変数に対して閾値スイープを行わない** --- すでに2値化されている（0/1）
2.  **2値変数には閾値 1 を指定**して元の値を保持する
3.  **`sweep_list`で各変数の閾値を明示的に定義**する

### なぜ2値変数には閾値1を指定するのか？

内部で使用される`qca_bin()`関数は `x >= thr` で2値化を行います：

-   `x = 0` の場合: `0 >= 1` → FALSE → **0**（元の値を保持）
-   `x = 1` の場合: `1 >= 1` → TRUE → **1**（元の値を保持）

これにより、2値変数は2値化プロセスで変更されることなく、元の値が保持されます。

### 実践例：混合データの場合

データセットに以下の変数があるとします：

-   **X1**: 性別（0 = 男性、1 = 女性）--- 2値変数
-   **X2**: 商品品質スコア（0-10）--- 連続変数
-   **X3**: 店舗雰囲気スコア（0-10）--- 連続変数

`ctSweepM()`を使用する場合：

```{r, eval=FALSE}
# 正しい方法：各変数の閾値を明示的に指定
sweep_list <- list(
  X1 = 1,      # 2値変数: 閾値1を使用
  X2 = 6:8,    # 連続変数: 閾値をスイープ
  X3 = 6:8     # 連続変数: 閾値をスイープ
)

res_mixed <- ctSweepM(
  dat            = dat,
  outcome        = "Y",
  conditions     = c("X1", "X2", "X3"),
  sweep_list     = sweep_list,
  thrY           = 7,
  dir.exp        = c(1, 1, 1)
)
```

これにより 1 × 3 × 3 = **9通り**の閾値組み合わせを探索し、X1は固定された2値条件として、X2とX3はスイープされます。

### よくある間違い

```{r, eval=FALSE}
# 間違い：2値変数に対してスイープ範囲を指定
sweep_list <- list(
  X1 = 6:8,    # すべての値が0になる（0 < 6 かつ 1 < 6 のため）
  X2 = 6:8,
  X3 = 6:8
)
```

誤って`X1 = 6:8`と指定すると、0も1も`>= 6`の条件を満たさないため、すべてのX1の値が0になってしまいます。これは2値変数の情報を完全に破壊してしまいます。

### 推奨方法

閾値スイープを設定する前に、必ずデータ構造を確認してください：

```{r, eval=FALSE}
# 変数の範囲を確認
summary(dat[, c("X1", "X2", "X3")])

# 2値変数を識別（0と1のみ）
sapply(dat[, c("X1", "X2", "X3")], function(x) {
  unique_vals <- sort(unique(x))
  if (length(unique_vals) == 2 && all(unique_vals == c(0, 1))) {
    "2値変数（閾値 = 1 を使用）"
  } else {
    paste("連続変数（範囲:", min(x), "-", max(x), ")")
  }
})
```

------------------------------------------------------------------------

# CTS--QCA（ctSweepS）：単一条件 X スイープ

CTS--QCA は、**1つの X 条件の閾値だけを変化させ**、
Y とその他の X の閾値は固定したまま、結果の変化を確認する手法です。

```{r, error=TRUE}
sweep_var   <- "X3"   # 閾値を変化させる対象の条件（X）
sweep_range <- 6:9    # 試す閾値候補

thrY         <- 7     # Y の閾値（固定）
thrX_default <- 7     # その他 X の閾値（固定）

res_cts <- ctSweepS(
  dat            = dat,
  outcome        = "Y",
  conditions     = c("X1", "X2", "X3"),
  sweep_var      = sweep_var,
  sweep_range    = sweep_range,
  thrY           = thrY,
  thrX_default   = thrX_default,
  dir.exp        = c(1, 1, 1),
  return_details = TRUE
)

summary(res_cts)
```

------------------------------------------------------------------------

# MCTS--QCA（ctSweepM）：複数条件 X スイープ

MCTS--QCA は、**複数の X 条件の閾値を同時に変化させ**、
すべての組合せに対して QCA を実行する手法です。

```{r, error=TRUE}
# 各条件の閾値を指定するsweep_listを作成
sweep_list <- list(
  X1 = 6:7,
  X2 = 6:7,
  X3 = 6:7
)

res_mcts <- ctSweepM(
  dat            = dat,
  outcome        = "Y",
  conditions     = c("X1", "X2", "X3"),
  sweep_list     = sweep_list,
  thrY           = 7,
  dir.exp        = c(1, 1, 1),
  return_details = TRUE
)

summary(res_mcts)
```

------------------------------------------------------------------------

# OTS--QCA（otSweep）：アウトカム Y のスイープ

OTS--QCA は、**アウトカム Y の閾値だけを変化させる**手法です。
条件 X の閾値は固定したまま、Y の閾値の取り方が結果に与える影響を評価します。

```{r}
res_ots <- otSweep(
  dat            = dat,
  outcome        = "Y",
  conditions     = c("X1", "X2", "X3"),
  sweep_range    = 6:8,
  thrX           = c(X1 = 7, X2 = 7, X3 = 7),
  dir.exp        = c(1, 1, 1),
  return_details = TRUE
)

summary(res_ots)
```

------------------------------------------------------------------------

# DTS--QCA（dtSweep）：X×Y 二次元スイープ

DTS--QCA は、**X の閾値（複数条件）と Y の閾値を同時に変化させる**
最も包括的なスイープ手法です。

```{r}
sweep_list_dts_X <- list(
  X1 = 6:7,
  X2 = 6:7,
  X3 = 6:7
)

sweep_range_dts_Y <- 6:7

res_dts <- dtSweep(
  dat            = dat,
  outcome        = "Y",
  conditions     = c("X1", "X2", "X3"),
  sweep_list_X   = sweep_list_dts_X,
  sweep_range_Y  = sweep_range_dts_Y,
  dir.exp        = c(1, 1, 1),
  return_details = TRUE
)

summary(res_dts)
```

------------------------------------------------------------------------

# 出力の読み方

各スイープ関数の出力には、概ね次の情報が含まれます。

-   どの閾値を用いたか（X または Y の閾値）
-   その閾値のもとで得られた最小化解（`expression`）
-   解の整合性（`inclS`）
-   解の被覆値（`covS`）

一般的な解釈の目安：

-   **整合性（inclS）がおおよそ 0.8 以上**であれば、十分条件として望ましいとされることが多いです。
-   **被覆値（covS）**は、その解がどの程度のケースを説明できているか（実質的な影響力）を示します。

※ 閾値をわずかに変えただけで最小化解が大きく変化する場合、
その結果は閾値設定に敏感であり、ロバスト性に課題があると判断できます。

------------------------------------------------------------------------

# 複数解の扱い（v0.2.0の新機能）

## なぜ複数解が重要なのか

QCAの最小化処理では、複数の等価な中間解が生成されることがあります。従来のアプローチでは最初の解（M1）のみが報告されることが多かったですが、これでは重要な因果的異質性を見逃す可能性があります。

TSQCA v0.2.0では、以下の対応が可能になりました：

1. 複数解の存在を**検出**
2. 全ての解に共通する**必須主項（EPI）**を抽出
3. **選択的主項（SPI）**と**ユニーク項**を特定

## 必須主項と選択的主項

必須主項と選択的主項の違いを理解することは、頑健なQCA解釈のために不可欠です：

| タイプ | 定義 | 解釈 |
|--------|------|------|
| **必須主項（EPI）** | 全ての解に存在 | 頑健な知見；本質的な因果要因 |
| **選択的主項（SPI）** | 一部の解にのみ存在 | 文脈依存的；ケースによって異なる |
| **ユニーク項** | 特定の1つの解にのみ存在 | 解固有；最も頑健性が低い |

## `extract_mode` の使い方

`extract_mode` パラメータで解の抽出方法を制御できます：

### モード: "first"（デフォルト）
```{r, eval=FALSE}
# 最初の解（M1）のみを返す
# v0.1.xと後方互換
result <- otSweep(
  dat = dat,
  outcome = "Y",
  conditions = c("X1", "X2", "X3"),
  sweep_range = 6:8,
  thrX = c(X1 = 7, X2 = 7, X3 = 7),
  extract_mode = "first"  # デフォルト
)
```

### モード: "all"
```{r, eval=FALSE}
# 全ての解を連結して返す
# 全ての等価解を確認したい場合に有用
result_all <- otSweep(
  dat = dat,
  outcome = "Y",
  conditions = c("X1", "X2", "X3"),
  sweep_range = 6:8,
  thrX = c(X1 = 7, X2 = 7, X3 = 7),
  extract_mode = "all"
)

# 出力には n_solutions カラムが含まれる
head(result_all$summary)
# expression カラムは: "M1: A*B + C; M2: A*B + D; M3: ..." のように表示
```

### モード: "essential"
```{r, eval=FALSE}
# 全ての解に共通する必須主項を返す
# 頑健な知見を特定するのに最適
result_essential <- otSweep(
  dat = dat,
  outcome = "Y",
  conditions = c("X1", "X2", "X3"),
  sweep_range = 6:8,
  thrX = c(X1 = 7, X2 = 7, X3 = 7),
  extract_mode = "essential"
)

# 出力に含まれる内容:
# - expression: 必須主項
# - selective_terms: 一部の解に含まれる項
# - unique_terms: 解固有の項
# - n_solutions: 等価解の数
```

## 実践例

QCAが3つの等価な解を生成した場合を考えます：

- M1: `A*B + C → Y`
- M2: `A*B + D → Y`
- M3: `A*B + E → Y`

分析結果：

| 成分 | 項 | 解釈 |
|------|-----|------|
| 必須主項（EPI） | `A*B` | 3つの解全てに存在；頑健な知見 |
| 選択的主項（SPI） | `C, D, E` | 各々1つの解に存在；文脈依存的 |
| ユニーク（M1） | `C` | 解1のみ |
| ユニーク（M2） | `D` | 解2のみ |
| ユニーク（M3） | `E` | 解3のみ |

**推奨**: 必須主項（`A*B → Y`）を主要な知見として報告し、選択的主項は考察セクションで代替経路として議論してください。

------------------------------------------------------------------------

# レポート生成（v0.2.0の新機能）

## 概要

`generate_report()` 関数を使用して、分析結果から包括的なマークダウンレポートを作成できます。これによりドキュメント作成プロセスが自動化され、再現性が確保されます。

## レポート形式

### FULLレポート

包括的な分析詳細を含みます：

- 分析設定（再現性のため）
- 全閾値のサマリーテーブル
- 閾値ごとの詳細結果
- 全ての解の式
- 必須主項と選択的主項
- 適合度指標（整合性、被覆値、PRI）
- 構成チャート（v0.5.0新機能）

```{r, eval=FALSE}
# FULLレポートを生成
generate_report(res_ots, "my_analysis_full.md", dat = dat, format = "full")
```

### SIMPLEレポート

論文原稿用に設計：

- 簡潔な形式
- 必要な情報のみ
- 補足資料としてそのまま使用可能

```{r, eval=FALSE}
# SIMPLEレポートを生成
generate_report(res_ots, "my_analysis_simple.md", dat = dat, format = "simple")
```

## レポートの効果的な使い方

### 研究論文の場合

1. `return_details = TRUE`（v0.2.0のデフォルト）で分析を実行
2. 本文用に**SIMPLEレポート**を生成
3. 補足資料用に**FULLレポート**を生成

```{r, eval=FALSE}
# 完全なワークフロー
result <- otSweep(
  dat = mydata,
  outcome = "Y",
  conditions = c("X1", "X2", "X3"),
  sweep_range = 6:8,
  thrX = c(X1 = 7, X2 = 7, X3 = 7)
)

# 本文用
generate_report(result, "manuscript_results.md", dat = mydata, format = "simple")

# 補足資料用
generate_report(result, "supplementary_full.md", dat = mydata, format = "full")
```

### 分析パラメータへのアクセス

全ての分析パラメータは `result$params` に保存され、再現性が確保されます：

```{r, eval=FALSE}
# 保存されたパラメータを確認
result$params

# 含まれる内容:
# - outcome, conditions: 変数名
# - thrX, thrY: 閾値
# - incl.cut, n.cut, pri.cut: QCAパラメータ
# - dir.exp, include: 最小化設定
```

------------------------------------------------------------------------

# ベストプラクティス

## 小さく始めて、徐々に拡大する

スイープ関数を使用する際、QCA分析の数は急速に増加します。体系的なアプローチで無駄な計算を防ぎましょう：

### ステップ1: 単一値テスト
```{r, eval=FALSE}
# まず単一の閾値でテスト
result <- otSweep(
  dat = dat,
  outcome = "Y",
  conditions = c("X1", "X2", "X3"),
  sweep_range = 7,  # 単一値
  thrX = c(X1 = 7, X2 = 7, X3 = 7)
)
```

### ステップ2: 小範囲
```{r, eval=FALSE}
# 小さな範囲に拡大
result <- otSweep(
  dat = dat,
  outcome = "Y",
  conditions = c("X1", "X2", "X3"),
  sweep_range = 6:7,  # 小範囲
  thrX = c(X1 = 7, X2 = 7, X3 = 7)
)
```

### ステップ3: 完全な分析
```{r, eval=FALSE}
# 動作確認後、完全な分析を実行
result <- otSweep(
  dat = dat,
  outcome = "Y",
  conditions = c("X1", "X2", "X3"),
  sweep_range = 5:9,  # 全範囲
  thrX = c(X1 = 7, X2 = 7, X3 = 7)
)
```

## 計算量

計算量を理解することで、分析計画に役立ちます：

| 関数 | 計算量 | 例 | 分析回数 |
|------|--------|-----|----------|
| `otSweep()` | O(n) | Y閾値5つ | 5 |
| `ctSweepS()` | O(n) | X閾値5つ | 5 |
| `ctSweepM()` | O(m^k) | 閾値3つ × 条件3つ | 27 |
| `dtSweep()` | O(n × m^k) | Y3 × X3^3 | 81 |

### 大規模スイープの管理

`dtSweep()` と `ctSweepM()` では、まず条件を絞り込んでください：

```{r, eval=FALSE}
# 管理可能: 2 × 2 × 2 = 8 組み合わせ
sweep_list <- list(X1 = 6:7, X2 = 6:7, X3 = 6:7)

# 注意: 5 × 5 × 5 = 125 組み合わせ
sweep_list <- list(X1 = 5:9, X2 = 5:9, X3 = 5:9)

# 避ける: 5 × 5 × 5 × 5 × 5 = 3125 組み合わせ!
sweep_list <- list(X1 = 5:9, X2 = 5:9, X3 = 5:9, X4 = 5:9, X5 = 5:9)
```

## 結果の解釈

### 解が安定している場合

同じ解が複数の閾値で出現する場合、知見は頑健です：

```
thrY | expression    | inclS | covS
-----|---------------|-------|------
6    | A*B + C → Y   | 0.85  | 0.72
7    | A*B + C → Y   | 0.88  | 0.68
8    | A*B + C → Y   | 0.91  | 0.65
```

**解釈**: 解 `A*B + C` は閾値の変化に対して頑健です。

### 解が変化する場合

解が大きく変化する場合、閾値感度を調査してください：

```
thrY | expression    | inclS | covS
-----|---------------|-------|------
6    | A*B + C → Y   | 0.82  | 0.75
7    | A*B → Y       | 0.89  | 0.62
8    | B*D → Y       | 0.93  | 0.45
```

**解釈**: 結果は閾値に敏感です。理論的に最も妥当な閾値を報告し、適切な注意書きを付けることを検討してください。

------------------------------------------------------------------------

# 否定型アウトカムの分析（v0.3.0新機能）

## なぜ否定型アウトカムを分析するのか？

QCAでは通常、アウトカムの**存在**（Y = 1）に十分な条件を分析します。しかし、アウトカムの**不在**（~Y）に対する条件を理解することも、同様に価値のある知見を提供します：

- プロジェクト**失敗**（成功ではなく）につながる条件は？
- 顧客**不満足**（満足ではなく）に寄与する要因は？
- 政策の**非採用**（採用ではなく）を説明するものは？

## `~` 記法の使用

TSQCA v0.3.0はQCAパッケージのチルダ（`~`）記法による否定型アウトカムをサポートしています：

```{r, eval=FALSE}
# Y >= 閾値 の条件を分析（標準）
result_Y <- otSweep(
  dat = dat,
  outcome = "Y",
  conditions = c("X1", "X2", "X3"),
  sweep_range = 6:8,
  thrX = c(X1 = 7, X2 = 7, X3 = 7)
)

# Y < 閾値 の条件を分析（否定型）
result_negY <- otSweep(
  dat = dat,
  outcome = "~Y",
  conditions = c("X1", "X2", "X3"),
  sweep_range = 6:8,
  thrX = c(X1 = 7, X2 = 7, X3 = 7)
)
```

## 否定型結果の解釈

`~Y`を使用した場合、解はアウトカムの**不在**に十分な条件を示します：

| 分析 | 解の例 | 解釈 |
|------|--------|------|
| `outcome = "Y"` | `X1*X2 + X3` | X1とX2が高い、またはX3が高い → Yが高い |
| `outcome = "~Y"` | `~X1*~X3 + ~X2*~X3` | X1とX3が低い、またはX2とX3が低い → Yが低い |

**注意**: 解の中の否定条件（`~X1`）は、その条件の**不在**（閾値未満）を意味します。

## 全てのSweep関数が否定型をサポート

```{r, eval=FALSE}
# ctSweepS（否定型アウトカム）
result <- ctSweepS(
  dat = dat,
  outcome = "~Y",
  conditions = c("X1", "X2", "X3"),
  sweep_var = "X3",
  sweep_range = 6:8,
  thrY = 7,
  thrX_default = 7
)

# ctSweepM（否定型アウトカム）
result <- ctSweepM(
  dat = dat,
  outcome = "~Y",
  conditions = c("X1", "X2"),
  sweep_list = list(X1 = 6:7, X2 = 6:7),
  thrY = 7
)

# dtSweep（否定型アウトカム）
result <- dtSweep(
  dat = dat,
  outcome = "~Y",
  conditions = c("X1", "X2"),
  sweep_list_X = list(X1 = 6:7, X2 = 7),
  sweep_range_Y = 6:8
)
```

## 結果での否定型の確認

`params`オブジェクトに否定が使用されたかどうかが保存されています：

```{r, eval=FALSE}
result <- otSweep(dat = dat, outcome = "~Y", ...)

# 否定型かどうかを確認
result$params$negate_outcome
# [1] TRUE

result$params$outcome
# [1] "~Y"
```

------------------------------------------------------------------------

# 構成チャート（v0.5.0新機能）

TSQCAは、QCA論文でよく使用されるFissスタイルの構成チャート（Table 5形式）を生成できます。

## レポートへの自動統合

`generate_report()` で生成されるレポートに構成チャートが自動的に含まれるようになりました：

```{r eval=FALSE}
# 構成チャート付きレポートを生成（デフォルト）
generate_report(result, "my_report.md", dat = dat, format = "full")

# 構成チャートを無効にする場合
generate_report(result, "my_report.md", dat = dat, include_chart = FALSE)

# 学術論文用にLaTeXシンボルを使用
generate_report(result, "my_report.md", dat = dat, chart_symbol_set = "latex")
```

## 単体の構成チャート関数

構成チャートを直接生成することもできます：

```{r}
# パス文字列から
paths <- c("A*B*~C", "A*D", "B*E")
chart <- config_chart_from_paths(paths, language = "ja")
cat(chart)
```

### シンボルセット

3種類のシンボルセットが利用可能です：

```{r}
# ASCII（最大互換性）
cat(config_chart_from_paths(paths, symbol_set = "ascii", language = "ja"))
```

```{r eval=FALSE}
# LaTeX（PDF/学術論文用）
cat(config_chart_from_paths(paths, symbol_set = "latex"))
# 出力: $\bullet$ が存在、$\otimes$ が不在
```

### 複数解の場合

複数の等価解がある場合：

```{r}
solutions <- list(
  c("A*B", "C*D"),
  c("A*B", "C*E")
)
chart <- config_chart_multi_solutions(solutions, language = "ja")
cat(chart)
```

------------------------------------------------------------------------

# まとめ

TSQCA を用いることで、QCA における閾値設定の影響を体系的に評価し、
分析結果のロバスト性を確認できます。

CTS / MCTS / OTS / DTS の各手法により、研究者は：

-   頑健な因果パターンの特定
-   閾値に敏感な結果の検出
-   分析全体の信頼性向上

を実現できます。

**v0.5.0の新機能:**

- 構成チャートがレポートに自動統合
- 新パラメータ: `include_chart`, `chart_symbol_set`
- 単体チャート関数: `config_chart_from_paths()`, `config_chart_multi_solutions()`

**v0.3.0の新機能:**

- QCAパッケージ準拠の引数名（`outcome`, `conditions`）
- 否定型アウトカムのサポート（`~Y` 記法）
- 旧引数名の後方互換性（非推奨警告付き）

**v0.2.0の新機能:**

- 複数の等価解を検出・分析
- 頑健な知見のための必須主項を抽出
- 包括的なレポートを自動生成
- 再現性のためのパラメータ保存


## References

For more information on TS-QCA methodology, see:

-   Ragin, C. C. (2008). *Redesigning Social Inquiry: Fuzzy Sets and Beyond*. University of Chicago Press. DOI: [10.7208/chicago/9780226702797.001.0001](https://doi.org/10.7208/chicago/9780226702797.001.0001)
-   Duşa, A. (2019). *QCA with R: A Comprehensive Resource*. Springer. DOI: [10.1007/978-3-319-75668-4](https://doi.org/10.1007/978-3-319-75668-4)
-   Oana, I.-E., & Schneider, C. Q. (2024). A Robustness Test Protocol for Applied QCA: Theory and R Software Application. *Sociological Methods & Research*, 53(1), 57--88. DOI: [10.1177/00491241211036158](https://doi.org/10.1177/00491241211036158)


# セッション情報

```{r}
sessionInfo()
```
